# 请教陈版关于顺流交易抵消的问题！

提问人：xiaomage843 时间：2014-10-05 09:39:42
A公司下设全资子公司B，另还参股设立C公司，A占C公司注册资本的45%，B公司只有一条生产线，B公司将该生产线全部转让给C公司，转让后B公司无业务，请问陈版该项转让是否应作为顺流交易进行抵消？该项转让是否构成业务，如果构成业务是否可不考虑顺流交易抵消问题？

回答人：chenyiwei
如果所转让的B公司生产线构成“业务”的，则在A的合并报表中，丧失对该业务控制权的损益应全额确认，不必按A在C中的股权比例进行抵销。